臺灣基隆地方法院民事裁定  
111年度基簡聲字第7號
聲  請  人  邱瓊英  


相  對  人  長鑫資產管理股份有限公司

法定代理人  潘代鼎  
上列當事人間聲請停止執行事件，本院裁定如下：
    主  文
聲請人於供擔保新臺幣壹萬壹仟貳佰捌拾貳元後，本院一一ㄧ年
度司執字第二○一九六號清償債務事件之強制執行程序，於本院
一一一年度基簡字第六五八號債務人異議之訴事件判決確定或終
結前，應暫予停止。
    理  由
一、按有回復原狀之聲請，或提起再審或異議之訴，或對於和解
    為繼續審判之請求，或提起宣告調解無效之訴、撤銷調解之
    訴，或對於許可強制執行之裁定提起抗告時，法院因必要情
    形或依聲請定相當並確實擔保，得為停止強制執行之裁定，
    強制執行法第18條第2項定有明文。又按法院依強制執行法
    第18條第2項定擔保金額，而為准許停止強制執行之裁定者
    ，該項擔保係備供債權人因停止執行所受損害之賠償，其數
    額應依標的物停止執行後，債權人未能即時受償或利用該標
    的所受之損害額，或因另供擔保強制執行所受之損害額定之
    ，非以標的物之價值或其債權額為依據（最高法院86年度台
    抗字第442號裁判意旨可資參照）。
二、本件相對人以臺灣臺北地方法院109年度司執字第46648號債
    權憑證（原執行名義為同院93年度促字第20758號支付命令
    及確定證明書）為執行名義向本院聲請強制執行，經本院以
    111年度司執字第20196號清償債務強制執行事件受理中，此
    經調閱本院111年度司執字第20196號清償債務強制執行事件
    卷宗查核無誤。另聲請人主張因相對人請求權已逾時效，其
    拒絕給付等語，而於民國111年7月28日提起債務人異議之訴
    等情，復經調閱本院111年度基簡字第658號債務人異議之訴
    卷宗核閱屬實，則聲請人聲請停止執行，於法並無不合，應
    予准許。又相對人於上開執行程序請求執行之債權金額為新
    臺幣（下同）75,215元，及其中74,215元自93年6月15日起
    至104年8月31日止按週年利率19.71%、自104年9月1日起至
    清償日止，按週年利率15%計算之利息，暨延滯第1個月150
    元、第2個月300元、第3個月600元之違約金（見上開執行卷
    民事聲請併案強制執行狀聲請事項）。如停止執行，相對
    人因未能即時受償而預計所受之損害額，應依該本金數額法
    定利息5%計算。參以本件訴訟之訴訟標的金額未逾民事訴訟
    法第466條所定數額，屬不得上訴第三審之事件，依各級法
    院辦案期限實施要點規定，民事簡易訴訟程序之第一審、第
    二審審判案件之期限分別為10個月、2年，加上裁判送達、
    上訴、分案等期間，預估聲請人提起債務人異議之訴獲准停
    止執行，因而致相對人之執行延宕之期間約為3年，爰以此
    為預估本件債務人異議之訴獲准停止執行，因而致相對人執
    行延宕之期間，是以相對人因停止執行未能受償上開債權總
    額所受損害為上開債權總額法定遲延利息即11,282元【計算
    式：75,215元年利率5%3年＝11,282元，元以下4捨5入】，
    為相對人因聲請人提起債務人異議之訴，因而停止執行致未
    能即時受償之損害額，爰酌定擔保金額如主文所示。
三、依強制執行法第18條第2項，裁定如主文。
中　　華　　民　　國　　111 　年　　8 　　月　　23　　日
                  基隆簡易庭法　官　李謀榮
以上正本係照原本作成。
如對本裁定抗告須於裁定送達後10日內向本院提出抗告狀，並繳
納抗告費新臺幣1,000元。
中　　華　　民　　國　　111 　年　　8 　　月　　23　　日
                            書記官　顏培容